臺灣桃園地方法院民事判決　九十一年度訴字第七○七號
　　原　　　告　甲○○
　　被　　　告　乙○○
　　　　　　　　丙○○
右當事人間債務人異議之訴事件，本院判決如左：
    主      文
原告之訴駁回。
訴訟費用由原告負擔。
    事實及理由
一、本件原告起訴意旨略以：被告訴請原告返還不當得利事件，經鈞院另案八十九年
    度訴字第七五三號判決確定，惟被告於同一法律關係、同一當事人、同一事實案
    件，於民國八十八年間向鈞院提起所有權移轉登記之訴，其所起訴之住所，即是
    原告之住所「桃園縣龍潭鄉○○村○○路四三四巷二號一樓」（八十九年訴字第
    七五三號案，被告故意寫原告不在之桃園縣中壢市龍德里馬祖新村一六二號，讓
    審判法院送達不到作為缺席判決，也未收到判決正本，直到被執行銀行通知，始
    發現被告之脫法行為），該案經鈞院判決駁回被告之訴，被告明知原告住所，卻
    故意向鈞院陳報原告所在不明，以所在不明為請求判決，其已有民事訴訟法第四
    百九十六條第一項第六款情形至明。又本件兩造有關系爭土地房屋發生訴爭如左
    ：(1)八十一年間就系爭房地發生訟爭，歷經六年纏訟，最後經最高法院判決被告
    敗訴確定在案。(2)被告就確定判決後，於八十八年一月二十一日再向鈞院就同一
    當事人、同一事證、同一法律關係提起訴訟，亦經鈞院以八十八年訴字第一九五
    號判決被告敗訴確定在案。被告就已確定判決案件，再向鈞院以同一當事人、同
    一事證、相同法律關係故意將原告之住所不明為由，請求判決，其欲以脫法行為
    ，達違法目的，其請求已違民事訴訟法第四百九十六條第一項第十二款之規定至
    明，故依民民事訴訟法第四百九十六條第一項第六款、第十二款提起再審之訴（
    此部份經本院審認再審之訴提起為不合法，另以九十年度再字第八號裁定駁回）
    。又本件被告持未經合法通知，又違一事不再理之判決，作為強制執行之依據爰
    依強制執行法第十四條之規定，請求就鈞院為九十年度執天字第三八五七號強制
    執行程序予以撤銷，以維權益等語。
二、按原告之訴，依其所訴之事實，在法律上顯無理由者，法院得不經言詞辯論，逕
    以判決駁回之，民事訴訟法第二百四十九條第二項定有明文。又按執行名義成立
    後，如有消滅或妨礙債權人請求之事由發生，債務人得於強制執行程序終結前，
    向執行法院對債權人提起異議之訴。如以裁判為執行名義時，其為異議原因之事
    實發生在前訴訟言詞辯論終結後者，亦得主張之，強制執行法第十四條第一項定
    有明文。查本件原告依強制執行法第十四條規定提起債務人異議之訴，經核其起
    訴狀表明事實及理由，無非係以被告所執本院八十九年訴字第七五三號民事確定
    判決之執行名義，具有再審事由並提起再審之訴等語，惟此非另於「執行名義成
    立後，發生消滅或妨礙債權人請求之事由」，僅如再審之訴為有理由，原確定判
    決之執行名義經確定不存在，原告得依強制執行法相關規定謀求救濟，是原告提
    起本件訴訟為顯無理由，不應准許。依首揭法條，本件不經言詞辯論，逕以判決
    駁回原告之訴。
三、據上論結，原告之訴為無理由，依民事訴訟法第二百四十九條第二項、第七十八
    條，判決如主文。
中　　　華　　　民　　　國　　九十一　　年　　　四　　　月　　　十　　　日
                                臺灣桃園地方法院民事第二庭
~B法　　　官　熊祥雲
右為正本係照原本作成
如對本判決上訴，須於判決送達後廿日內向本院提出上訴狀
中　　　華　　　民　　　國　　九十一　　年　　　四　　　月　　　十　　　日
~B法院書記官　游  誼
